臺灣高等法院高雄分院刑事判決　　　　 94年度上易字第721號
上　訴　人
即　被　告　甲○○
上列上訴人因被告竊盜案件，鄉目服臺灣高雄地方法院94年度易
字第1164號中華民國94年9 月14日第一審判決（起訴案號：臺灣
高雄地方法院檢察署94年度偵字第10576 號），提起上訴，本院
判決如下：
     主  文
上訴駁回。
     事  實
一、甲○○於民國（以下同）92年間曾犯竊盜罪，經台灣高雄地
    方法院以92年度簡字第5135號判處有期徒刑6 月確定，於93
    年9 月12日執行完畢，詎仍不知悔改，復意圖為自己不法之
    所有，於94年5 月7 日上午8 時許，騎乘車牌號碼PLA-270
    號重型機車，至位於高雄縣大社鄉○○路42號之「美國馬禮
    遜學校」，乘四下無人，踰越該學校之後方圍牆進入校園內
    ，見該校園內之1 間教室門未上鎖，即進入教室徒手竊取放
    置於該教室內為校方所有之VIEW SONIC牌、VE710B型號液晶
    螢幕1 台，得手後將之搬離教室，嗣於同日上午8 時40分許
    ，在校園之西側門，為學校之技工買玉麟察覺甲○○身旁地
    上放有上開液晶螢幕且行跡可疑，經買玉麟大聲呼叫，甲○
    ○竟自校園後方圍牆翻牆而出，並於遭買玉麟追趕致逃脫不
    成時，向買玉麟下跪求饒，惟仍於同日上午9 時15分許，為
    警在上開學校查獲。
二、案經高雄縣政府警察局仁武分局移送臺灣高雄地方法院檢察
    署檢察官偵查起訴。
    理  由
一、訊據上訴人甲○○固坦承於上開時間以翻牆方式進入位於上
    址之「美國馬禮遜學校」，並遭校方技工買玉麟追趕致逃脫
    不成後，即下跪求饒之事實，惟矢口否認有何竊盜犯行，辯
    稱：當時是星期六，我因為晚上睡不著，白天才翻牆進去學
    校要睡覺，我被技工買玉麟發現時，我正站在學校西側門，
    不知道身邊有1 台液晶螢幕云云。惟查：
（一）證人買玉麟即上開學校技工於警詢、偵查、原審審理時一
      致證稱：我於94年5 月7 日上午8 時40分許在美國馬禮遜
      學校值班，發現被告從警卷所附第21頁所示之西側門出來
      ，被告身旁之地上則有1 台液晶螢幕，而當時學校有施工
      ，工人都在校園的另一邊，且因為當天是星期六學校沒有
      上課，液晶螢幕不可能從教室內被移到教室外，我心想被
      告可能是小偷，欲上前詢問時，被告竟馬上轉身快步要離
      開，我有叫被告不要跑，被告仍從校園後方圍牆翻牆而出
      ，我也跟在後面追趕，被告因為校園後方是個山溝已經跑
      不掉，就轉而向我下跪求饒請求別移送法辦等語（見警卷
      第13頁，偵查卷第11、12頁，原審卷第29、30頁），核與
      告訴代理人林正曜於警詢、偵查所分別指述之失竊情節相
      符（見警卷第10、11頁，偵卷第12、13頁），復有贓物認
      領保管單1 紙、查獲現場照片10張可稽。又衡以證人買玉
      麟與上訴人甲○○素未相識，並無恩怨，業據被告於警詢
      供稱在卷，若非確有其事，證人買玉麟豈會甘冒偽證罪之
      風險，設詞構陷上訴人甲○○入罪之理？故證人買玉麟上
      開證詞，應堪採信。又證人買玉麟及告訴代理人林正曜於
      警詢、偵查中中所為之陳述，上訴人甲○○未對之爭執，
      依刑事訴訟法第159 條之5 第2 項規定，自得採為証据。
      按當時在場之人，除證人買玉麟與上訴人甲○○外，並無
      其他人在場，而失竊之上開液晶螢幕亦原放置於教室內卻
      被移至校園之西側門處，且放於上訴人甲○○身旁地上，
      衡情應無可能係由他人所竊取。另參以上訴人甲○○一發
      現證人買玉麟，旋即逃離現場並翻牆而出，嗣因逃脫不成
      轉而向買玉麟下跪求饒等情，益徵上開液晶螢幕確係被告
      自教室內所竊取無疑，否則何以上訴人甲○○願向證人買
      玉麟下跪求饒？況被告於原審審理時辯稱：我翻牆進入上
      開學校之時間係上午8 時許，目的在找地方睡覺云云，亦
      與一般人之作息有違，實與常情不符，甚難採信。
（二）上訴人甲○○於原審聲請將警卷所附第23頁照片所示之白
      手套1 個（係94年5 月7 日上午9 時15分許，為警在上開
      學校後方山溝草叢所扣得）送鑑定比對有無其指紋，惟本
      件竊盜案確係被告所為，已如前述，且上開手套上之指紋
      ，於案發當時既未採樣留存，而於法院審理時，已距案發
      相隔1 年有餘，指紋痕跡已遭破壞。又公訴人於原審準備
      程序時表明：捨棄起訴書證據清單所列該白色手套部分等
      情，有原審94年7 月20日準備程序筆錄可稽，故無另為指
      紋鑑定之必要，併此敘明。
    綜上所述，足証上訴人甲○○確有竊取該台液晶螢幕，其所
    辯係卸責之詞，不足採信，其犯行已堪認定。
二、按「其他安全設備」，指門扇牆垣以外，依通常觀念足認防
    盜之一切設備而言，如電網、門鎖、窗戶等（司法院73廳刑
    一字第603 號函之32參照）。查上訴人甲○○係以踰越牆垣
    方式進入校園，徒手竊取放置於教室內之上開液晶螢幕，得
    手後並搬移至校園之西側門旁（見警卷所附第21頁照片），
    核其所為，係犯刑法第321 條第1 項第2 款之踰越牆垣竊盜
    既遂罪，起訴書認上訴人甲○○係犯踰越安全設備竊盜罪，
    容有誤會，附此敘明。上訴人甲○○前於92年間曾犯竊盜罪
    ，經台灣高雄地方法院以92年度簡字第5135號判處有期徒刑
    6 月確定，於93年9 月12日執行完畢之事實，業据上訴人甲
    ○○陳明，並有臺灣高等法院被告前案紀錄表1 紙可稽，其
    受有期徒刑之執行完畢，5 年以內再犯有期徒刑以上之罪，
    為累犯，應依刑法第47條規定加重其刑。
三、原審適用刑法第321 條第1 項第2 款、第47條規定，並審酌
    上訴人甲○○不思以己力賺取生活所需，而竊取他人財物，
    其前因竊盜案，已經判刑確定並執行完畢，不思力圖改過自
    新，又再犯本件竊盜，其所竊得之上開液晶螢幕1 個，價值
    非鉅，且經告訴代理人林正曜領回，有贓物認領保管單1 紙
    可稽，所生損害業已減輕等一切情狀，量處有期徒刑1 年2
    月。並說明扣案之白手套1 個，被告於警詢、偵查、原審審
    理時均否認為其所有，公訴人於原審亦當庭捨棄該項證據方
    法，既無證據證明該白手套係上訴人甲○○所有之物，其不
    予宣告沒收之理由；又說明上訴人甲○○此次僅竊取電腦瑩
    幕1 件，價值也非鉅，其何以未採公訴人所聲請諭知其入勞
    動場所強制工作之理由。經核原判決認事用法並無不合，量
    刑亦屬適當，上訴人甲○○上訴指摘原判決量刑過重，為無
    理由，應予駁回。
據上論斷，應依刑事訴訟法第368條，判決如主文。
本案經檢察官陳國全到庭執行職務。
中　　華　　民　　國　　94　　年　　11　　月　　30　　日
                  刑事第六庭    審判長法  官  王憲義
                                      法  官  李璧君
                                      法  官  張盛喜
以上正本證明與原本無異。
不得上訴。
中　　華　　民　　國　　94　　年　　11　　月　　30　　日
                                      書記官  林明威
附錄本判決論罪科刑法條：
中華民國刑法第321條第1項
犯竊盜罪而有左列情形之一者，處6 月以上、5 年以下有期徒刑
：
一  於夜間侵入住宅或有人居住之建築物、船艦或隱匿其內而犯
    之者。
二  毀越門扇、牆垣或其他安全設備而犯之者。
三  攜帶兇器而犯之者。
四  結夥三人以上而犯之者。
五  乘火災、水災或其他災害之際而犯之者。
六  在車站或埠頭而犯之者。
